# 同一控制下企业合并编不编合并利润表

提问人：kelisme 时间：2014-01-13 23:39:38
怎么记得是不编了？但是找不到依据了，是不是记错了？

回答人：chenyiwei
同一控制下合并中合并方如需在合并日编制报表的，则需包含利润表。这一点在 2007 年新准则实施以来无变化。